臺灣高等法院刑事裁定
110年度抗字第984號
抗  告  人 
即受判決人 楊震豪（原名楊金達）




上列抗告人因聲請再審案件，不服臺灣新北地方法院中華民國11
0年5月19日所為之裁定（110年度聲再字第46號），提起抗告，
本院裁定如下：
    主  文
抗告駁回。
    理  由
一、原裁定意旨略以：抗告人即再審聲請人楊震豪對於原審法院
    108年度簡上字第293號確定判決，聲請再審，惟聲請人聲請
    再審理由1至6，係對原確定判決採證認事職權之行使，任意
    指摘，或係對法院依職權取捨證據持相異評價，或以業經原
    確定判決調查審酌之證據聲請再審，顯非判決確定前已存在
    或成立而未及調查斟酌，亦非判決確定後始存在或成立之事
    實、證據，且不論單獨或與先前之卷內之證據綜合判斷，均
    不足以動搖原確定判決，核與修正後刑事訴訟法第420條第1
    項第6款之再審事由不符，聲請再審理由7所指未審酌聲請人
    上訴後若仍為有罪判決，可再開啟和解程序，而有願意負責
    之心等詞，係對於原確定判決所量處之刑度有爭執，並非主
    張可獲判較輕於原確定判決所認定之罪名，此部分量刑斟酌
    事項，不生改判與原判決所認罪名比較，其法定刑較輕之相
    異罪名之結果，非屬再審程序之救濟範圍，聲請人復未具體
    指陳尚有何單獨或結合先前已經存在卷內之各項證據資料，
    予以綜合判斷，認為足以動搖原有罪之確定判決，而應為其
    無罪、免訴、免刑或輕於原判決所認罪名判決之事證，因認
    本件聲請與刑事訴訟法第420條第1項第6款及第421條規定之
    再審事由不符，其聲請再審為無理由，應予駁回等語。
二、抗告意旨略以：伊於警詢時告知存款和提款卡在咖啡廳遭人
    竊取，但店內無監視器，且伊認為財物無關緊要，便無報案
    紀錄。又帳戶租借縱使有犯罪之可能，但社會多有因卡債而
    無法正常使用帳戶，伊也是基於此，在不付出勞力與智力下
    ，租借伊之帳戶供其使用，只是希望獲得租借金。伊有至醫
    院治療燒炭自殺之病歷，也曾使用高壓氧氣治療，及檢測智
    力衰退之治療，此情況下，深信不疑詐騙之話術，情有可原
    。且伊曾向「Ya Kevin」詢問，哪這麼好，這是詐騙嗎？確
    定只是提供帳戶就好嗎？不會被洗錢或怎樣？上開對話為第
    二次伊遭誘騙之對話，非為第一次對話，煩請法院再次審酌
    云云。
三、按有罪之判決確定後，因發現新事實或新證據，單獨或與先
    前之證據綜合判斷，足認受有罪判決之人應受無罪、免訴、
    免刑或輕於原判決所認罪名之判決者，為受判決人之利益，
    固得依刑事訴訟法第420條第1項第6款規定聲請再審；然該
    所稱的新事實或新證據，須確實足以動搖原確定判決所認定
    之犯罪事實，亦即學理上所謂的確實性（或明確性、顯著性
    ）要件，且是否符合此項要件，其判斷，當受客觀存在的經
    驗法則、論理法則所支配，並非聲請人任憑主觀、片面自作
    主張，就已完足；倘提出所主張之新事實或新證據，單獨或
    與先前之證據綜合判斷，尚無法產生合理懷疑，不足以動搖
    原確定判決所認定之事實者，亦無准予再審之餘地。又聲請
    再審之理由，如僅對原確定判決認定事實爭辯，或對原確定
    判決採證認事職權行使，任意指摘，或對法院依職權取捨證
    據持相異評價，即使予以審酌，亦無法動搖原確定判決，自
    非符合刑事訴訟法第420條第1項第6款、第3項所定提起再審
    之要件。
四、經查，聲請人對原審法院108年度簡上字第293號確定判決聲
    請再審，惟依其再審書狀所列之事由，核係就原確定判決之
    證據取捨及判斷，憑一己之主觀認定，再為爭執、相異評價
    之陳述主張，或係就量刑再為爭執，按上說明，其聲請顯與
    刑事訴訟法第420條第1項第6款及第421條之再審要件不符。
    聲請人上開抗告意旨所指其存款及提款卡遭竊乙節，核與聲
    請人於原確定判決所自承係出借金融帳戶與他人使用之事實
    ，二者間並無關連；聲請人所指僅是希望獲得租借金才出借
    金融帳戶，以及上開其與「Ya Kevin」之對話內容，均已經
    原確定判決審酌，並認定其此部分抗辯並不足採之理由，是
    聲請人仍係任憑己意對於原確定判決採證認事職權行使，任
    意指摘；聲請人所指其上開醫療情況以及一己智力受損情形
    ，並未檢附任何證明，無從據以認定與本件行為時聲請人主
    觀上認知之關連性，自無從動搖原確定判決之認定結果。是
    聲請人以上開各情指謫原裁定不當，並無理由，本件抗告應
    予駁回。
據上論斷，應依刑事訴訟法第412條，裁定如主文。
中　　華　　民　　國　　110 　年　　7 　　月　　30　　日
                  刑事第十四庭  審判長法　官 黃斯偉
　　　　　　　　                      法　官 黎惠萍
　　　　　　　　　　　　　　　　　　　法　官 許泰誠
以上正本證明與原本無異。
不得再抗告。
                                      書記官 朱子勻　  
中　　華　　民　　國　　110 　年　　7 　　月　　30　　日